臺灣桃園地方法院刑事判決　　　　　　　　　　　　　九十一年度簡上字第六九號
　　公　訴　人　台灣桃園地方法院檢察署檢察官
　　上　訴　人　甲○○
　　即　被　告
右上訴人因竊盜等案件，不服本院簡易庭九十年十月三十一日九十年度簡字第四號第
一審簡易判決（聲請以簡易判決處刑案號：九十年度偵字第三八五六號），提起上訴
，本院管轄之第二審地方法院合議庭判決如左：
    主  文
原判決關於甲○○之部分撤銷。
甲○○教唆未指定犯人，而向該管公務員誣告犯罪，累犯，處拘役伍拾日，如易科罰
金，以參佰元折算壹日。又竊盜，累犯，處拘役參拾日，如易科罰金，以參佰元折算
壹日。應執行拘役柒拾日，如易科罰金，以參佰元折算壹日。
    事  實
一、甲○○前曾於民國八十五年間因誣告案件，經法院判處有期徒刑四月，於八十六
    年八月二十一日執行完畢，仍不知悔改，其明知其妻鍾秀容（已確定）所有之八
    Ｇ－四四二三號自小客車車牌，係在八十九年八月二十一日，因違規營業遭警員
    吊扣，並未遺失，竟教唆鍾秀容於當日晚間六時四十分許，向桃園縣警察局桃園
    分局埔子派出所警員謊報上開車牌失竊，而誣告不特定人犯罪。甲○○又另行基
    於竊盜犯意，而意圖為自己不法之所有，於八十九年九月間某日，在桃園縣桃園
    市○○○街、永康街口，竊取乙○○所有停放在該處之ＫＪ－三０三五號自小客
    車車牌二面，得手後將車牌懸掛在上開鍾秀容之自小客車車上，以繼續使用該自
    小客車。嗣於八十九年十二月二十四日，甲○○駕駛上開懸掛ＫＪ－三０三五號
    車牌之八Ｇ－四四二三號自小客車，復因交通違規而遭照相舉發，經舉發員警核
    對車牌與車型不符，發覺有異，乃循線於九十年二月十八日晚間八時三十分許，
    在桃園縣桃園市○○○街、永康街口「御花園ＫＴＶ」停車場處查獲甲○○，遂
    發覺上情。嗣甲○○在本院簡易庭審理時，自白前開教唆誣告犯行。
二、案經桃園縣警察局報請台灣桃園地方法院檢察署檢察官偵查起訴。
    理  由
一、被告甲○○經合法傳喚並未到庭，惟被告於右揭時地，因使用之八Ｇ－四四二三
    號自小客車車牌遭警吊扣，遂教唆其妻鍾秀容向桃園縣警察局桃園分局埔子派出
    所謊報車牌遺失，被告則自行竊取ＫＪ－三０三五號車牌二面後，懸掛在上開已
    吊扣牌照之八Ｇ－四四二三號自小客車上，以避人耳目，惟仍為警查獲等事實，
    業經被告於原審審理時自承屬實，核與共犯鍾秀容自白謊報上開車牌遺失之情節
    ，及證人乙○○在警訊中指稱其ＫＪ－三０三五號自小客車車牌失竊之情節，均
    屬相符。此外並有桃園縣警察局車牌遺失證明單、贓物領據、車輛竊盜－車牌失
    竊個別資料查詢報表各一份、車輛照片數幀附卷可稽。本件事證明確，被告犯行
    已堪認定。
二、查被告甲○○行為後，刑法第四十一條第一項業於九十年一月四日修正，將原犯
    最重本刑為三年以下有期徒刑以下刑之罪，而受六月以下有期徒刑或拘役之宣告
    ，因身體、教育、職業或家庭之關係，執行顯有困難者，得以一元以上三元以下
    折算一日，易科罰金之規定，修正為「犯最重本刑為五年以下有期徒刑以下刑之
    罪，而受六個月以下有期徒刑或拘役之宣告，因身體、教育、職業、家庭之關係
    或其他正當事由，執行顯有困難者，得以一元以上三元以下折算一日，易科罰金
    」，並於九十年一月十日由總統公布施行，於同年一月十二日生效。經依新舊法
    比較結果，以新法對被告較為有利，應依刑法第二條第一項前段規定，適用修正
    後之法律。核被告甲○○所為，係犯刑法第三百二十條第一項之竊盜罪；又被告
    教唆本無誣告犯意之鍾秀容向警員謊報車牌遺失，應成立同法第一百七十一條第
    一項之未指明犯人誣告罪之教唆犯。又被告於所教唆誣告案件裁判確定前自白，
    應依同法第一百七十二條規定減輕其刑。末查，被告前有如事實欄所示之科刑及
    執行情形，有台灣桃園地方法院檢察署刑案資料查註記錄表一份在卷可考，其於
    刑之執行完畢後，五年內再犯本件有期徒刑以上之罪名，為累犯，應依刑法第四
    十七條規定加重其刑。其教唆誣告部分，同時有加重及減輕事由，先加後減。其
    所犯上開二罪間行為不同，方法互異，所犯又為不同構成要件罪名，顯係分別起
    意，應分論併罰。原審判決據以論罪科刑，固非無見。另依其犯罪情節，科以有
    期徒刑則嫌過重，量刑亦有未洽，上訴人雖未敘明上訴理由，惟原判決既有前揭
    可議之處，即應由本院予以撤銷改判。爰審酌被告犯罪之動機、手段、方法，及
    其犯後坦承犯行，態度良好等一切情狀，分別量處如主文所示之刑，再定其應執
    行之刑，並均諭知易科罰金之折算標準，以示懲儆。
三、被告經合法傳喚，無正當理由不到庭，爰不待其陳述逕行判決。
據上論斷，應依刑事訴訟法第四百五十五條之一第三項、第三百六十九條第一項、第
三百七十一條、第三百六十四條、第二百九十九條第一項前段，刑法第二條第一項前
段、第一百七十一條第一項、第一百七十二條、第三百二十條第一項、第四十七條、
第二十九條第一項、第二項、第五十一條第六款，修正後刑法第四十一條第一項前段
，罰金罰鍰提高標準條例第一條前段、第二條，判決如主文。
本案經檢察官古慧珍到庭執行職務。
中        華        民        國    九十一    年    八    月    五      日
      臺灣桃園地方法院刑事第五庭
                                      審判長法  官   江振義
                                            法  官   林孟宜
                                            法  官   陳彥宏
右正本證明與原本無異。
不得上訴。
                                            書記官   翁其良
中        華        民        國    九十一     年   八    月     七     日
論罪法條：刑法第一百七十一條第一項、第三百二十條第一項
刑法第一百七十一條
未指定犯人，而向該管公務員誣告犯罪者，處一年以下有期徒刑、拘役或三百元以下
罰金。
未指定犯人，而為造、變造犯罪證據或使用偽造、變造之犯罪證據，致開始刑事訴訟
程序者亦同。
刑法第三百二十條
意圖為自己或第三人不法之所有，而竊取他人之動產者，為竊盜罪，處五年以下有期
徒刑、拘役或五百元以下罰金。
意圖為自己或第三人不法利益，而竊佔他人之不動產者，依前項之規定處斷。
前二項之未遂犯罰之。
